【裁判字號】    99,事聲,45
【裁判日期】    990630
【裁判案由】    聲明異議（消債）
【裁判全文】
臺灣屏東地方法院民事裁定              99年度事聲字第45號
異  議  人  國泰世華商業銀行股份有限公司
法定代理人  乙○○
送達代收人  甲○○
相  對  人
即債務人    丙○○
代  理  人  鄭明達律師
上列異議人對於民國99年5 月13日本院98年度司執消債更字第46
號所為更生方案認可之裁定聲明異議，本院裁定如下：
    主  文
異議駁回。
    理  由
一、按關於更生或清算之程序，除本條例別有規定外，準用民事
    訴訟法之規定，消費者債務清理條例（下稱本條例）第15條
    定有明文。次按當事人對於司法事務官處理事件所為之終局
    處分，得於處分送達後10日之不變期間內，以書狀向司法事
    務官提出異議。司法事務官認前項異議有理由時，應另為適
    當之處分；認異議為無理由者，應送請法院裁定之。法院認
    第一項之異議為有理由時，應為適當之裁定；認異議為無理
    由者，應以裁定駁回之，民事訴訟法第240 條之4 第1 至3
    項亦定有明文。又債務人有薪資、執行業務所得或其他固定
    收入，法院認更生方案之條件公允者，得不經債權人會議可
    決，逕依債務人之聲請或依職權以裁定認可更生方案。而法
    院為認可之裁定時，因更生方案履行之必要，對於債務人在
    未依更生條件全部履行完畢前之生活程度，得為相當之限制
    復分別為本條例第64條第1 項及本條例第62條第2 項所明定
    。
二、異議意旨略以：為避免將來債務人即相對人未依約履行更生
    方案，債權人即異議人聲請強制執行可供執行金額明確，系
    爭更生方案內應加註：「更生方案如一期未履行，其餘未到
    期之部分，視為全部到期。」，為此爰對原裁定認可之更生
    條件聲明異議，請求廢棄原裁定等語。
三、按更生方案經法院裁定認可確定後，債務人未依更生條件履
    行者，債權人得以之為執行名義，聲請對債務人及更生之保
    證人、提供擔保之人或其他共同負擔債務之人為強制執行。
    消費者債務清理條例第74條第1 項本文亦有明文。是如相對
    人嗣後未能履行更生方案，債權人本得以系爭更生方案為執
    行名義，向本院為強制執行，就法律效果而言，已保障債權
    人嗣後之債權受償情形，故本件異議人即國泰世華商業銀行
    股份有限公司之主張，既非債務清理條例第63條及第64條第
    2 項所定之情況，則其主張並非可採。綜上所述，本院司法
    事務官斟酌債務人所提系爭更生方案，每月一期，共分96期
    ，每期清償11,000元（原裁定誤載為15,691元），計8 年，
    清償總額為1,056,000 元，清償成數為51.18 ％，應認其條
    件核屬公允、適當、可行。又查無債務人有本條例第64條第
    2 項所定不應認可之消極事由存在，乃逕依本條例第64條第
    1 項裁定予以認可債務人所提更生方案，並依本條例第62
    條第2 項酌定其生活限制，經核並無不合。此外，異議人亦
    未能具體指出債務人有何本條例第64條第2 項之情事，從而
    ，異議人聲明異議，為無理由，應予駁回，揆諸前揭條文，
    爰裁定如主文。
四、依消費者債務清理條例第15條、民事訴訟法第240 條之4第3
    項裁定如主文。
中    華    民    國    99    年    6     月    30   日
                        民事庭  法  官  李麗芳
正本係照原本作成。
如不服本裁定應於送達後十日內向本院提出抗告狀，並繳納抗告
費新臺幣一千元。
中    華    民    國    99    年    6     月    30    日
                                書記官  滕一珍

司法院資訊處製作；財團法人民間司法改革基金會備份。
